臺灣士林地方法院刑事判決
                                      110年度易字第313號
公  訴  人  臺灣士林地方檢察署檢察官
被      告  徐文志




上列被告因竊盜等案件，經檢察官提起公訴（110 年度偵字第12
50號、110 年度偵字第2352號、110 年度偵緝字第132 號），本
院判決如下：
    主    文
丙○○犯如附表所示之罪，各處如附表所示之刑。拘役部分應執行
拘役柒拾日，如易科罰金，以新臺幣壹仟元折算壹日。
其餘被訴部分無罪。
    犯罪事實
一、丙○○於民國109 年7 月30日13時45分許，行經乙○○位於
    新北市○○區○○街00巷00號住處時，見四下無人，竟起竊心，
    即基於侵入住宅之犯意，翻越乙○○住處圍牆進入范
    玉如上址住處庭院內，復為防免行蹤暴露，另基於毀損犯意
    ，以不詳方式損毀乙○○所有之監視器線路致令不堪用，然終
    因遍尋不至進屋方式而未能遂行竊盜犯行（尚未達竊盜著手
    程度）。
二、丙○○與一姓名年籍不詳之友人「小陳」行經戊○○位於臺
    北市○○區○○路○段00號住處前時，見四下無人，竟共同基於
    僭行公務員職權、公然冒用公務員服飾、意圖為自己不法所
    有之犯意聯絡，2 人先翻越戊○○上址住處牆垣進入戊○○住處
    庭院內，再由「小陳」換穿警察制服喬裝警察，適逢戊○○返
    家，丙○○及「小陳」即向戊○○佯稱：其等二人係追捕逃犯至
    此處，因犯嫌可能持有刀械攀爬進入戊○○屋內，為保護戊○○
    安全，要求進屋搜查等語，致戊○○誤認丙○○及「小陳」為執
    勤員警，而同意讓2 人進屋；丙○○與「小陳」進屋後旋即上
    樓翻找財物，然因戊○○察覺有異、持菜刀上樓查看，丙○○及
    「小陳」遂急忙離開現場，不及竊得任何物品而未遂。
三、丙○○於109 年12月3 日13時9 分許，行經丁○○位於臺北
    市○○區○○○道○段0 巷00號、88號住處時，見四下無人
    竟起竊心，即沿前開86號、88號住○○○○巷○路○○○○○○○○00號
    住處2 樓廁所旁，並基於毀損犯意徒手毀壞廁所紗窗欲進入
    屋內，惟於丙○○毀損紗窗之際，屋內之丁○○察覺有異上前查
    看，丙○○為免形跡敗露而作罷（尚未達竊盜著手程度）。
四、案經乙○○、戊○○、丁○○訴由新北市政府警察局汐止分
    局、臺北市政府警察局北投分局、臺北市政府警察局士林分
    局報告臺灣士林地方檢察署檢察官偵查起訴。
    理    由
壹、證據能力
　　本案據以認定被告丙○○犯罪之供述證據，有關被告以外之人
    於審判外之陳述，公訴人及被告在本院審理時均未爭執其證
    據能力，復經本院審酌認該等證據之作成無違法、不當或顯
    不可信之情況，而非供述證據亦非公務員違背法定程序所取
    得，依刑事訴訟法第159 條之5 規定、第158 條之4 規定之
    反面解釋，均有證據能力，合先敘明。
貳、實體部分
一、犯罪事實一
　　上揭犯罪事實業據被告坦承不諱（臺灣士林地方檢察署110
    年度偵緝字第132號卷【下稱偵緝卷】第47至49頁，本院110
    年度審易字第692號卷【下稱本院審易卷】第94頁，本院110
    年度易字第313號卷【下稱本院卷】第88、179頁），核與證
    人即告訴人乙○○於警詢、偵訊時所述相符（臺灣士林地方檢
    察署109年度偵字第17150號卷【下稱偵17150號卷】第7至9
    、61至63頁），並有現場監視器錄影畫面截圖、遭毀損監視
    器照片、被告所有車輛詳細資料報表、現場圖、現場照片等
    件在卷可稽（偵17150號卷第15至27、29、85、87至93頁）
    ，足認被告上揭自白與事實相符，應可採信。
二、犯罪事實二
  ㈠上揭犯罪事實業據被告坦承不諱（臺灣士林地方檢察署110年
    度偵字第1250號卷【下稱偵1250號卷】第31至34、107至109
    、143頁，本院卷第91、179頁），核與證人即告訴人戊○○於
    警詢、偵訊時所述（偵1250號卷第35至39、41至43、143至1
    47、151、223至227頁）、證人即目擊被告駕駛車輛離開現
    場之吳國維於警詢時所述（偵1250號卷第53至54頁）相符，
    並有告訴人戊○○指認犯罪嫌疑人紀錄表、監視器錄影畫面截
    圖、被告駕駛車輛詳細資料報表、臺北市政府警察局北投分
    局刑案現場勘察報告、案發現場照片等件在卷可稽（偵1250
    號卷第45至49、57至59、95至99、101、163至199、203至20
    9頁），足認被告上揭自白與事實相符，應可採信。
　㈡起訴意旨固以告訴人配偶庚○○○、兒子己○○事後清點財物，發
    現庚○○○所有之現金新臺幣（下同）4,000元、己○○所有華碩
    10吋平板電腦1台、日幣45萬元等財物遺失，而認被告共同
    犯加重竊盜既遂罪嫌，惟此已為被告所否認，且查：證人戊○○業於偵訊時明確證稱：「（你在庭院看到對方兩人時，他
    們身上有背東西？）沒有，且兩個人空手…（你跟沒有穿制
    服的人講說他是強盜，他往外跑時手上有拿東西嗎？）沒有
    …（你看到有穿制服的那個人，講說他是強盜，他往外跑時
    ，手上有拿東西嗎？）沒有」、「他們兩個往外跑時，我看
    他們兩個人雙手都沒有拿東西，也沒有背背包」、「我確定
    我看到被告時，他們兩人身上都沒有背東西…他們兩個也沒
    有穿外套，是穿像襯衫的衣服，然後身上跟手上都沒有東西
    」等語（偵1250號卷第145 、151、225、227頁），卷內亦
    無其他證據顯示被告及共犯當日有攜帶物品離開現場之情事
    ，是本案已無直接證據足資證明被告等人當日確有竊得財物
    ；再者，告訴人固於警詢時指訴其配偶庚○○○放在皮包內之
    現金4,000元及戒指2只不見了，而其子己○○清點房間內物品
    時，亦發現日幣45萬元及平板電腦1台不見了等語（偵1250
    號卷第37頁），證人己○○、庚○○○亦分別於偵訊時證述其等
    之平板電腦、日幣及現金4,000元等財物不見了等語（偵125
    0號卷第149頁），惟證人庚○○○、己○○已於偵訊及本院審理
    過程中陸續覓得原先認為遭竊之2只戒指、日幣、平板電腦
    等物，此業據證人庚○○○、己○○等陳述明確（偵1250號卷第1
    49頁證人庚○○○證述，本院卷第99至101頁刑事陳述意見狀）
    ，則起訴遭竊之現金4,000元究竟是遭竊，或如同其餘起訴
    遭竊之日幣、電腦等物，僅係告訴人等因記憶錯誤或整理物
    品時另行放置一時未能尋得，實非無疑義，證人前揭所言存
    有瑕疵，自難遽以之為對被告不利之認定。本院爰依罪疑惟
    輕之法理，認被告及共犯著手竊盜行為後，確有成功竊取財
    物乙節尚未能證明。
三、犯罪事實三
　　上揭犯罪事實業據被告坦承不諱（本院審易卷第94頁，本院
    卷第92、179頁），核與證人即告訴人丁○○於警詢之陳述相
    符（臺灣士林地方檢察署110年度偵字第2352號卷【下稱偵2
    352號卷】第11至13、73至75頁），並有被告駕駛車輛詳細
    資料報表、監視器錄影畫面翻拍照片、案發現場照片、遭毀
    損紗窗照片等件在卷可稽（偵2352號卷第25、55至61、63至
    70頁），足認被告上揭自白與事實相符，應可採信。
四、綜上所述，被告所為前開犯行，均堪認定，應予依法論科。
五、論罪科刑
  ㈠核被告犯罪事實一所為，係犯刑法第306條第1項之侵入住宅
    罪及同法第354條之毀損罪。核被告犯罪事實二所為，係犯
    刑法第321條第2項、第1項第1款、第2款之踰越牆垣侵入住
    宅竊盜未遂罪、同法第158條第1項之僭行公務員職權罪、同
    法第159條之公然冒用公務員服飾罪；起訴意旨雖漏論被告
    所犯刑法第158條第1項之僭行公務員職權罪，然此部分事實
    業經檢察官於起訴書犯罪事實欄內記載明確，為檢察官起訴
    範圍所及，本院自應併予審究；又起訴意旨認被告僅涉犯刑
    法第321條第1項第1款之侵入住宅竊盜罪，未考量被告踰越
    牆垣之情形，尚有未合，惟此僅屬加重條件之增加，尚不生
    變更起訴法條之問題，另起訴意旨認本案竊盜犯行既遂，亦
    有誤會，業如前述，因此部分罪名並無變更，僅既遂、未遂
    之不同，亦無庸變更起訴法條（最高法院101 年度台上字第
    3805號判決意旨參照），均附此敘明。核被告犯罪事實三所
    為，則係犯刑法第354條之毀損罪。
　㈡被告於犯罪事實一中所犯之2罪，時間相隔雖近，然乃另行起
    意所為，且行為互殊，應予分論併罰。於犯罪事實二中所犯
    之3罪，乃係基於同一竊盜犯意所為，且各罪犯行間有部分
    重疊，應認屬以一行為觸犯數罪名之想像競合犯，爰依刑法
    第55條規定，從一重之踰越牆垣侵入住宅竊盜未遂罪處斷。
    被告於犯罪事實一中所犯之侵入住宅、毀損2罪、於犯罪事
    實二中所犯之加重竊盜未遂罪，及於犯罪事實三中所犯之毀
    損罪等罪，犯意各別、行為互殊，應予分論併罰。　
  ㈢被告就犯罪事實二部分犯行之實行，與「小陳」間具犯意聯
    絡及行為分擔，應論以共同正犯。
　㈣又就被告與共犯「小陳」所為如犯罪事實二所示之竊盜犯行
    部分，其等已著手於竊盜犯行之實行而未生竊得財物之結果
    ，為未遂犯，爰依刑法第25條第2 項之規定減輕其刑。
　㈤爰審酌被告貪圖小利，恣意竊取他人財物，或為遂其竊盜目
    的，恣意侵入他人住宅、毀損他人物品，欠缺尊重他人財產
    權及住宅安寧之觀念，殊屬不該，且其前已有多次竊盜前科
    ，素行非佳，有上開被告前案紀錄表為憑，惟念其犯後均能
    坦承犯行，尚具悔意，併考量其各次犯罪手段尚屬平和、且
    無證據顯示其有因本案各次犯行獲得任何利益，暨考量其犯
    罪之動機、手段、情節、告訴人等之意見（本院審易卷第88
    至第88之8頁，本院卷第99頁），及其自陳高中肄業之教育
    智識程度，已離婚、未成年子女由前妻照顧，無家人待其扶
    養之家庭經濟狀況（本院卷第179頁）等一切情狀，各量處
    如附表主文欄所示之刑，併均諭知易科罰金之折算標準，並
    就拘役部分定其應執行之刑及諭知易科罰金之折算標準。
參、無罪部分
一、公訴意旨另以：被告丙○○於109年12月3日13時9分許，意圖
    侵入住宅行竊，自臺北市○○區○○○道○段0巷00號與88號間之
    窄巷進入告訴人丁○○住宅附連圍繞之土地範圍，並徒手破壞
    上址88號2樓廁所之紗窗（起訴書犯罪事實一㈢）。因認被告
    此部份尚涉犯刑法第306條第1項之侵入住宅罪等語。
二、按犯罪事實應依證據認定之，無證據不得認定犯罪事實；不
    能證明被告犯罪者，應諭知無罪之判決，刑事訴訟法第154
    條第2 項、第301 條第1 項分別定有明文。又事實之認定，
    應憑證據，如未能發現相當證據，或證據不足以證明，自不
    能以推測或擬制之方法，以為裁判基礎；認定不利於被告之
    事實，須依積極證據，苟積極證據不足為不利於被告事實之
    認定時，即應為有利於被告之認定，更不必有何有利之證據
    ；認定犯罪事實所憑之證據，雖不以直接證據為限，間接證
    據亦包括在內，然無論直接或間接證據，其為訴訟上之證明
    ，須於通常一般之人均不致有所懷疑，而得確信其為真實之
    程度者，始得據為有罪之認定，倘其證明尚未達到此一程度
    ，而有合理之懷疑存在，致無從為有罪之確信時，即不得遽
    為不利於被告之認定；另依刑事訴訟法第161 條第1 項之規
    定，檢察官對於起訴之犯罪事實，應負提出證據及說服之實
    質舉證責任，倘其所提出之證據，不足為被告有罪之積極證
    明，或其指出證明之方法，無從說服法院以形成被告有罪之
    心證，基於無罪推定之原則，自應為有利於被告之認定。
三、公訴人認被告另涉犯侵入住宅罪嫌，無非係以：㈠被告於偵
    訊時坦認有於案發時間進入上址窄巷等語，㈡告訴人丁○○之
    指訴，㈢案發現場監視器錄影畫面翻拍照片、現場照片等
    為其論據。訊據被告則堅詞否認有何侵入住宅犯行，辯稱：
    伊走進這條窄巷時，只覺得是一條小巷子，是公共空間，不
    覺得是別人家等語。
四、經查：告訴人丁○○固於警詢、偵訊時指訴被告係自其房屋附
    連圍繞之私人窄巷爬至其房屋2樓廁所窗戶破壞紗窗，其是
    該窄巷兩側房屋的屋主，房屋門牌分別為86號和88號，被告
    破壞的是88號的紗窗等語（偵2352號卷第12、73至75頁），
    然觀諸案發現場之監視器錄影畫面及照片，可發現被告沿之
    一路攀爬至上址88號2樓紗窗附近之窄巷，乃兩棟獨立建物
    間一狹窄之巷道，該兩棟建物之建築外觀、高度不同，使用
    之建材相異，更無圍牆環繞於外，且該窄巷內枝藤蔓生，地
    面有枯葉、木材，一路攀爬向前尚有一頹圮棄屋在旁，無頂
    蓋足供遮蔽風雨，與房屋結構並未相連，亦未見有何供屋主
    生活起居、日常作息之使用痕跡，有卷附現場照片、監視器
    錄影畫面截圖（偵2352號卷第57至59、63至70頁）及同卷後
    附案發現場影片光碟可佐，客觀上殊難辨識兩屋同屬一人所
    有，及該窄巷乃屬屋主住宅附連圍繞之土地範圍，而被告與
    告訴人丁○○素昧平生，自不可能知悉上情，實難期待被告得
    以認知該窄巷係屬告訴人丁○○之私人土地，而難遽認其有何
    進入與告訴人住宅有密切關連之住宅空間之主觀犯意，此外
    卷內亦無其他證據顯示被告有何意圖侵入他人住宅之情事，
    是被告前揭辯稱其以為該巷道是公共道路，不覺得是告訴人
    住處一部份，並無侵入住宅之犯意等語，尚非無據。
五、綜上所述，檢察官所提出之積極證據，尚難使法院確信被告
    主觀上確有侵入住宅之犯意，本於罪疑惟輕之法則，自應就
    檢察官起訴被告此部份侵入住宅之犯行，為無罪之諭知。
據上論斷，應依刑事訴訟法第299 條第1項前段、第301條第1項
，刑法第28條、第306條第1項、第354條、第158條第1項、第159
條、第321條第2項、第1項第1款、第2款、第25條第2項、第55條
、第41條第1項前段、第51條第6 款，刑法施行法第1 條之1 第1
 項，判決如主文。
本案經檢察官甲○○提起公訴，檢察官謝榮林到庭執行職務。
中　　華　　民　　國　 110　　年　　10　　月　　29　　日
                  刑事第五庭  法  官  黃 瀞 儀  
以上正本證明與原本無異。
如不服本判決應於收受送達後20日內向本院提出上訴書狀，並應
敘述具體理由。其未敘述上訴理由者，應於上訴期間屆滿後20日
內向本院補提理由書( 均須按他造當事人之人數附繕本) 「切勿
逕送上級法院」。
                              書記官  李 俊 錡  
中　　華　　民　　國　　110 　年　　10　　月　　29　　日
附錄本案論罪科刑之依據：
中華民國刑法
第 306 條
無故侵入他人住宅、建築物或附連圍繞之土地或船艦者，處一年
以下有期徒刑、拘役或九千元以下罰金。
無故隱匿其內，或受退去之要求而仍留滯者，亦同。

第 354 條
毀棄、損壞前二條以外之他人之物或致令不堪用，足以生損害於
公眾或他人者，處二年以下有期徒刑、拘役或一萬五千元以下罰
金。

第 321 條
犯前條第一項、第二項之罪而有下列情形之一者，處六月以上五
年以下有期徒刑，得併科五十萬元以下罰金：
一、侵入住宅或有人居住之建築物、船艦或隱匿其內而犯之。
二、毀越門窗、牆垣或其他安全設備而犯之。
三、攜帶兇器而犯之。
四、結夥三人以上而犯之。
五、乘火災、水災或其他災害之際而犯之。
六、在車站、港埠、航空站或其他供水、陸、空公眾運輸之舟、
    車、航空機內而犯之。
前項之未遂犯罰之。

第 158 條
冒充公務員而行使其職權者，處三年以下有期徒刑、拘役或一萬
五千元以下罰金。
冒充外國公務員而行使其職權者，亦同。

第 159 條
公然冒用公務員服飾、徽章或官銜者，處一萬五千元以下罰金。


附表
編號 犯罪事實 主文 1 犯罪事實一 丙○○犯侵入住宅罪，處拘役貳拾日，如易科罰金，以新臺幣壹仟元折算壹日。又犯毀損他人物品罪，處拘役參拾日，如易科罰金，以新臺幣壹仟元折算壹日。 2 犯罪事實二 丙○○共同犯踰越牆垣侵入住宅竊盜未遂罪，處有期徒刑伍月，如易科罰金，以新臺幣壹仟元折算壹日。 3 犯罪事實三 丙○○犯毀損他人物品罪，處拘役參拾日，如易科罰金，以新臺幣壹仟元折算壹日。